臺灣板橋地方法院民事裁定　　　　九十一年度全聲字第三五○號
　　聲　請　人
　　即　債務人　甲○○
　　即　債權人　乙○○
右當事人間假處分事件，債務人聲請撤銷假處分，本院裁定如左：
    主      文
本院於中華民國八十六年五月五日所為之八十六年度裁全實字第一四五九號假處分裁
定撤銷之。
聲請程序費用由相對人負擔。
    理      由
壹、按假扣押之原因消滅或其他命假扣押之情事變更者，債務人得依民事訴訟法第五
    百三十條第一項規定聲請法院撤銷假扣押裁定，此一規定，於假處分準用之，觀
    諸同法第五百三十三條之規定即明。惟該條所稱之「假扣押之原因消滅」者，係
    指債權人於聲請假扣押時，所主張之假扣押原因，已無日後不能強制執行或甚難
    執行之虞，或以應在外國為強制執行，現已得於國內強制執行等是；又該所謂之
    「命假扣押之情事變更」者，則指債權人依假扣押保全執行之請求已歸消滅或經
    本案判決予以否認，或已喪失其請求假扣押之權利等情形而言（最高法院八十八
    年度台抗字第二一七號參照）。
貳、聲請意旨略以：緣登記於第三人李秀娥名下，而事實上為聲請人所有，座落於台
    北縣永和市○○段七六六、七六七號兩筆土地所有權應有部分均四分之一，暨其
    上建號一０七七，門牌編號為台北縣永和市○○街八巷三弄十二號二樓之不動產
    ，前遭相對人聲請假處分，禁止聲請人對前開不動產為更名登記之處分行為，經
    本院以八十六年度裁全字第一四五九號民事裁定准予假處分，並經本院民事執行
    處八十六年度民執全字第一００四號假處分執行在案。嗣後相對人經向台北地方
    法院提起本案訴訟，請求確認前開不動產為聲請人、相對人、楊化嫦、楊立鈞及
    楊化欣等五人公同共有，惟該院認為系爭不動產縱買受當時以第三人李秀娥名義
    登記，依據修正前民法第一千零零五條、第一千零十六條前段、第一千零十七條
    第二項之規定，其所有權仍屬其夫即聲請人所有，不屬於第三人李秀娥之遺產，
    是以相對人訴請確認前開不動產為聲請人、相對人、楊化嫦、楊立鈞及楊化欣等
    五人公同共有，自難認為正當，而經台北地方法院以八十六年度家訴字第七二號
    民事判決駁回相對人之訴。相對人嗣後雖迭向台灣高等法院、最高法院提起上訴
    ，然均遭駁回，是以本件應已告確定在案，相對人前開假處分禁止聲請人對前開
    不動產為更名登記處分行為之原因顯已消滅，為此狀請裁定准予撤銷假處分等語
    ，並提出台北地方法院八十六年度家訴字第七二號民事判決、台灣高等法院八十
    八年度家上字第四九號民事判決及最高法院九十一年度台上字第一七三七號民事
    判決（均影本）各一件為證。
參、惟查，聲請人所提上開證據經核尚無不合，且經調閱本院八十六年度裁全字第一
    四五九號假處分案、八十六年度執全字第一００四號執行案等卷查核無訛，是原
    命假處分之情事業已變更，聲請人所請，為有理由，應予准許，原裁定如主文。
肆、依民事訴訟法第五百三十三條、第五百三十條第一項、第九十五條、第七十八條
    ，裁定如主文。
中　　　華　　　民　　　國　　九十一　　年　　　十一　　月　　二十六　　日
                                  臺灣板橋地方法院民事第二庭
~B法      官　陳福來
右為正本係照原本作成。
如對本裁定抗告，須於裁定送達後十日內向本院提出抗告狀。
中　　　華　　　民　　　國　　九十一　　年　　　十一　　月　　二十六　　日
~B法院書記官　李威賜
